【裁判字號】    98,訴,16
【裁判日期】    980223
【裁判案由】    違反毒品危害防制條例
【裁判全文】
臺灣新竹地方法院宣示判決筆錄            98年度訴字第16號
公  訴  人  臺灣新竹地方法院檢察署檢察官
被      告  甲○○
                    （在臺灣新竹監獄受刑中）
指定辯護人  本院公設辯護人乙○○
上列被告因違反毒品危害防制條例案件，檢察官提起公訴（97年
度毒偵字第1992、2009號）後，聲請改依協商程序而為判決，本
院於中華民國98年2月23日下午4時，在本院刑事第9法庭宣示判
決，出席職員如下：
法官起立朗讀判決主文、犯罪事實要旨、處罰條文，及告以上訴
限制、期間並提出上訴狀之法院，且諭知記載其內容：
一、主  文：
    甲○○犯如附表各編號所示之罪，各處如附表各編號所示之
    刑。應執行有期徒刑貳年捌月。扣案之第一級毒品海洛因貳
    包（驗餘後合計淨重零點肆玖貳伍公克）及第二級毒品安非
    他命壹包（毛重壹公克），均沒收銷燬之；扣案之吸管杓壹
    支、分裝袋陸個及長壽煙盒壹個，均沒收。
二、犯罪事實要旨：
(一)、甲○○前於民國87年間，因施用毒品案件，經本院以87年度
    毒聲字第13號裁定送觀察、勒戒後，認無繼續施用毒品傾向
    ，由台灣新竹地方法院檢察署檢察官以87年度偵字第3297、
    3400號為不起訴處分確定；又因施用毒品案件，再經本院以
    87年度毒聲字第743號裁定送觀察、勒戒後，認有繼續施用
    毒品傾向，並以87年度毒聲字第1094號裁定令其入戒治處所
    施以強制戒治，嗣後並經本院以88年度毒聲字第1188號裁定
    停止戒治出所，於88年12月5日強制戒治期滿未經撤銷停止
    戒治；嗣更犯施用毒品案件，經本院以89年度毒聲字第2879
    號裁定令入戒治處所施以強制戒治，嗣後並以90年度毒聲字
    第1655號裁定停止戒治，所餘戒治期間付保護管束，詎其於
    保護管束期間內再次因施用毒品案件，經本院以91年度毒聲
    字第104號裁定撤銷停止戒治，令入戒治處所施以強制戒治
    ，而於91年8月23日戒治期滿執行完畢。
(二)、又甲○○於90、91年間，因違反毒品危害防制條例、竊盜等
    案件，經本院分別以90年度易字第22號、91年度易字第543
    號刑事判決判處有期徒刑6月、8月，嗣後並經本院以91年度
    聲字第926號裁定應執行有期徒刑1年確定，與其於91年間因
    違反毒品危害防制條例案件，經本院以91年度易字第712號
    刑事判決判處有期徒刑9月之罪接續執行，於93年1月28日縮
    短刑期假釋出監，於93年4月23日縮刑期滿未經撤銷假釋執
    行完畢。再甲○○於93年間，因違反毒品危害防制條例案件
    ，經本院以93年度訴字第503號刑事判決分別判處有期徒刑7
    月、6月，應執行有期徒刑11月確定，另因竊盜、違反毒品
    危害防制條例、違反動產擔保交易法、藏匿人犯等案件，經
    本院分別以94年度易字第319號刑事判決判處有期徒刑1年3
    月、94年度訴字第400號刑事判決判處有期徒刑11月、7月，
    應執行有期徒刑1年4月、95年度竹簡字第43號刑事簡易判決
    判處有期徒刑6月及95年度竹簡字第1132號刑事簡易判決判
    處有期徒刑3月確定，上開竊盜、違反毒品危害防制條例案
    件及藏匿人犯等罪，嗣後並經本院以96年度聲減字第599號
    裁定減為有期徒刑7月又15日、5月又15日、3月又15日、1月
    又15日，應執行有期徒刑1年5月確定，接續執行後，於96年
    11月24日縮刑期滿執行完畢。
(三)、詎甲○○仍不知悔改，復分別基於施用第一級毒品海洛因及
    第二級毒品甲基安非他命之犯意，分別於附表所示之時間、
    地點，以附表所示之方法，施用第一、二級毒品海洛因、甲
    基安非他命。嗣於附表所示之時間、地點為警查獲，並扣得
    如附表所示之物，經採集尿液送驗後，結果呈嗎啡、可待因
    、甲基安非他命陽性反應，始得悉上情。
三、處罰條文：
    毒品危害防制條例第10條第1項、第2項、第18條第1項前段
    ，刑法第11條前段、第47條第1項、第51條第5款、第38條第
    1項第2款。
四、協商判決除有刑事訴訟法第455條之4第1項第1款於本訊問程
    序終結前，被告撤銷協商合意或檢察官撤回協商聲請者；第
    2款被告協商之意思非出於自由意志者；第4款被告所犯之罪
    非第455條之2第1項所定得以協商判決者；第6款被告有其他
    較重之裁判上一罪之犯罪事實者；第7 款法院認應諭知免刑
    或免訴、不受理者情形之一，及違反同條第2 項「法院應於
    協商合意範圍內為判決；法院為協商判決所科之刑，以宣告
    緩刑或2年以下有期徒刑、拘役或罰金為限」之規定者外，
    檢察官與被告均不得上訴。
五、如有前項得上訴之情形，得自收受宣示判決筆錄送達之日起
    10日內，向本院提出上訴書狀，上訴於第二審法院。
中    華    民    國    98    年    2     月     23   日
                  刑事第五庭    書  記  官  劉怡芳
                                法      官  蔡欣怡
以上筆錄正本係照原本作成。
中    華    民    國    98    年    2     月    23    日
                                書  記  官  劉怡芳
附錄本案論罪科刑法條全文：
毒品危害防制條例第10條第1項、第2項
施用第一級毒品者，處6月以上5年以下有期徒刑。
施用第二級毒品者，處3年以下有期徒刑。
附表：
┌──┬───────┬──────┬──────┬──────┐
│編號│施用時間、地點│查獲時間、地│主文罪名及宣│偵查案號    │
│    │、方式及種類  │點、扣得之物│告刑（所犯法│            │
│    │              │            │條）        │            │
├──┼───────┼──────┼──────┼──────┤
│(一)  │97年10月12日晚│97年10月22日│施用第一級毒│97年度毒偵字│
│    │上6、7時許，在│晚上10時57分│品，累犯，處│第1992號    │
│    │其位於新竹縣竹│許，在上開住│有期徒刑拾壹│            │
│    │東鎮陸豐里7鄰 │處前廣場為警│月。扣案之吸│            │
│    │荳仔埔77號住處│查獲，並扣得│管杓壹支，沒│            │
│    │，以將第一級毒│其所有供舀盛│收。（毒品危│            │
│    │品海洛因摻入香│第一級毒品海│害防制條例第│            │
│    │煙內點燃後吸食│洛因放至香煙│10條第1項） │            │
│    │之方式，施用第│內之吸管杓1 │            │            │
│    │一級毒品海洛因│支。        │            │            │
│    │1次。         │            │            │            │
├──┼───────┼──────┼──────┼──────┤
│(二)  │97年10月15日下│97年10月15日│施用第一級毒│97年度毒偵字│
│    │午3、4時許，在│下午4時30分 │品，累犯，處│第2009號    │
│    │新竹縣芎林鄉富│許，在前開地│有期徒刑拾壹│            │
│    │林路3段152號不│點為警查獲。│月。扣案之第│            │
│    │知名之友人住處│並扣得第一級│一級毒品海洛│            │
│    │，以將第一級毒│毒品海洛因2 │因貳包（驗餘│            │
│    │品海洛因摻入香│包（驗餘後合│後合計淨重零│            │
│    │煙內點燃後吸食│計淨重0.4925│點肆玖貳伍公│            │
│    │之方式，施用第│公克）及其所│克），沒收銷│            │
│    │一級毒品海洛因│有，供分裝第│燬之；扣案之│            │
│    │1次。         │一級毒品海洛│分裝袋陸個及│            │
│    │              │因之分裝袋6 │長壽煙盒壹個│            │
│    │              │個及長壽煙盒│，均沒收。（│            │
│    │              │1個。       │毒品危害防制│            │
│    │              │            │條例第10條第│            │
│    │              │            │1項）       │            │
├──┼───────┼──────┼──────┼──────┤
│(三)  │97年10月12日晚│97年10月12日│施用第二級毒│97年度毒偵字│
│    │上6、7時許，在│晚上10時57分│品，累犯，處│第1992號    │
│    │其位於新竹縣竹│許，在上開住│有期徒刑玖月│            │
│    │東鎮陸豐里7鄰 │處前廣場為警│。扣案之第二│            │
│    │荳仔埔77號住處│查獲，並扣得│級毒品安非他│            │
│    │，以將第二級毒│第二級毒品安│命壹包（毛重│            │
│    │品甲基安非他命│非他命1包（ │壹公克），沒│            │
│    │置於玻璃球內，│毛重1公克） │收銷燬之。（│            │
│    │燒烤後吸食其所│。          │毒品危害防制│            │
│    │產生之煙霧等方│            │條例第10條第│            │
│    │式，施用第二級│            │2項）       │            │
│    │毒品甲基安非他│            │            │            │
│    │命1次。       │            │            │            │
├──┼───────┼──────┼──────┼──────┤
│(四)  │97年10月15日下│97年10月15日│施用第二級毒│97年度毒偵字│
│    │午3、4時許，在│下午4時30分 │品，累犯，處│第2009號    │
│    │新竹縣芎林鄉富│許，在前開地│有期徒刑玖月│            │
│    │林路3段152號不│點為警查獲。│。（毒品危害│            │
│    │知名之友人住處│            │防制條例第10│            │
│    │，以將第二級毒│            │條第2項）   │            │
│    │品甲基安非他命│            │            │            │
│    │置於玻璃球內，│            │            │            │
│    │燒烤後吸食其所│            │            │            │
│    │產生之煙霧等方│            │            │            │
│    │式，施用第二級│            │            │            │
│    │毒品甲基安非他│            │            │            │
│    │命1次。       │            │            │            │
└──┴───────┴──────┴──────┴──────┘


司法院資訊處製作；財團法人民間司法改革基金會備份。
